臺灣臺北地方法院民事裁定　　　　　　　100年度聲字第330號
聲　請　人　洪寶山
代　理　人　鄭文婷律師
被　　　告　梁碧霞
代　理　人　劉宗興　　台北市○○區○○路318號11樓之3
代　理　人　邵華律師
上列當事人間聲請停止停止執行事件，本院裁定如下：
    主  文
聲請人供擔保新臺幣壹佰肆拾陸萬元同面額上海商業儲蓄銀行一
年期可轉讓定期存單後，本院九十九年度司執字第一一七０四七
號清償債務執行事件之強制執行程序，於本院一百年度訴字第一
五九一號債務人異議之訴民事事件判決確定前，應暫予停止。
    理  由
一、本件聲請意旨略以：本件聲請人遭相對人以未履行債務為由
    聲請強制執行，由本院以99年度司執字第117047號執行事件
    （下稱系爭執行程序）受理在案，因聲請人業於民國100年3
    月17日就此具狀向本院提起債務人異議之訴，經本院以 100
    年度訴字第1591號受理中，徵之相對人聲請執行之標的金額
    為新臺幣（下同）584 萬元，屬得上訴第三審之案件，而依
    各級法院辦案期限實施要點第2項第2款、第7款及第8款之規
    定，從寬推估本件停止執行之期間為4年4月，佐以相對人主
    張之債權本金為584 萬元及法定遲延利率，則相對人因停止
    系爭執行程序可能遭受之損害應為126 萬5333元，故聲請人
    願提供126萬5333元或同面額上海商業儲蓄銀行1年期可轉讓
    定期存單供擔保，為此爰依強制執行法第18條第2 項之規定
    ，請准於本院100 年度訴字第1591號債務人異議之訴判決確
    定、和解或撤回起訴前，暫予停止系爭執行程序。
二、按有回復原狀之聲請或提起再審或異議之訴，或對於和解為
    繼續審判之請求，或提起宣告調解無效之訴，撤銷調解之訴
    ，或對於許可強制執行之裁定提起抗告時，法院因必要情形
    或依聲請定相當並確實之擔保，得為停止強制執行之裁定，
    強制執行法第18條第2 項定有明文。又法院依強制執行法第
    18條第2 項定擔保金額而准許停止強制執行之裁定者，該項
    擔保係備供債權人因停止執行所受損害之賠償，其數額應依
    標的物停止執行後，債權人未能即時受償或利用該標的物所
    受之損害額，或其因另供擔保強制執行所受之損害額定之，
    非以標的物之價值或其債權額為依據，最高法院91年度台抗
    字第429號裁判意旨可參。
三、經查，聲請人主張其與相對人間存有債務清償之爭議等情，
    業經本院核閱本院100 年度訴字第1591號債務人異議之訴、
    99年度司執字第117047號案卷屬實。從而，揆諸上開法文之
    規定，聲請人聲請於上開債務人異議之訴事件判決確定前，
    提供擔保請准裁定停止系爭執行程序，應屬有據。
四、本院爰審酌聲請人提起前揭債務人異議之訴，致相對人無從
    自聲請人之財產所得受償584 萬元，則本件聲請人所提債務
    人異議之訴所得產生之利益應以584萬元計算，已逾150萬元
    ，為得上訴第三審之案件，故參考各級法院辦案期限實施要
    點規定，第一、二、三審通常程序審判案件之辦案期限分別
    為1年4個月、2年、1年，共計4年4個月，加上裁判送達、上
    訴、分案等期間，則兩造間本案訴訟審理之期限約需5 年，
    爰以此為預估聲請人提起債務人異議之訴獲准停止就其財產
    所得部分之執行，因而致相對人執行延宕之期間，堪認為相
    對人本可即時受償，但因聲請停止執行獲准而未能即時受償
    所受之損害。基此，本院以上開584 萬元之法定遲延利息即
    146萬元【計算式：584萬元×法定週年利率百分之5×5年＝
    146 萬元】，作為相對人因聲請人提起債務人異議之訴，經
    本院裁定停止系爭執行程序致未能即時受償之損害額。
五、依強制執行法第18條第2項，裁定如主文。
中    華    民    國   100    年    6     月    20    日
                  民事第二庭  審判長法  官  張松鈞
                                    法  官  林玲玉
                                    法  官  羅郁婷
以上正本係照原本作成。
如不服本裁定應於送達後10日內向本院提出抗告狀，並繳納抗告
費新臺幣1,000元。
中    華    民    國   100    年    6     月    21    日
                                    書記官  楊婷雅